臺灣嘉義地方法院刑事判決　　　　　　　　　　　　　九十三年度訴字第一七二號
　　公　訴　人　臺灣嘉義地方法院檢察署檢察官
　　被　　　告　甲○○
右列被告因違反毒品危害防制條例案件，經檢察官提起公訴（九十三年度毒偵字第四
一０、四二六號），本院合議庭裁定由受命法官獨任行簡式審判程序，判決如左：
    主  文
甲○○連續施用第一級毒品，累犯，處有期徒刑拾壹月，扣案之含海洛因毒品殘渣中
夾鏈袋壹個沒收銷燬之，用餘香菸壹支沒收；又連續施用第二級毒品，累犯，處有期
徒刑柒月，扣案第二級毒品甲基安非他命肆包（合計淨重拾伍點肆壹公克）沒收銷燬
之，前開毒品外包裝（合計重壹點肆公克）、吸食器壹支、斜削吸管支均沒收。
應執行有期徒刑壹年月，扣案第二級毒品甲基安非他命肆包（合計淨重拾伍點肆壹
公克）、含海洛因毒品殘渣中夾鏈袋壹個均沒收銷燬之，前開毒品外包裝（合計重壹
點肆公克）、用餘香菸壹支、吸食器壹支、斜削吸管支均沒收。
    事  實
一、甲○○前因違反毒品危害防制條例案件，經本院判處有期徒刑一年八月確定，甫
    於民國九十二年十二月二十一日執行完畢，又因施用毒品，經送觀察、勒戒後，
    認無繼續施用毒品之傾向，經臺灣嘉義地方法院檢察署檢察官於八十八年十月二
    十七日，以八十八年度毒偵字第四○六號不起訴處分確定；復因施用第二級毒品
    ，經裁定送觀察、勒戒後，認有繼續施用毒品之傾向，裁定令入戒治處所施以強
    制戒治，經本院判處有期徒刑六月確定並執行完畢；詎仍不知悔改，又於強制戒
    治期滿後五年內，基於施用第一、二級毒品之概括犯意，第一級毒品海洛因自九
    十三年二月上旬起、第二級毒品自同年一月下旬開始，均至同年四月一日止，在
    嘉義縣民雄鄉大崎村十三鄰十四甲八０二號住處內，連續施用第一級毒品海洛因
    及第二級毒品安非他命多次，嗣於同年二月五日二時十五分許，為警於嘉義市○
    區○○○路二二七號「小喬蜜月套房」四０一室查獲，扣得甲基安非他命三包（
    合計淨重一點三五公克、空包裝總重零點六公克）、吸食器一支及斜削吸管一支
    ；於同年四月一日下午六時許，經警在嘉義市○○路一一○號前查獲，並扣得第
    一級毒品海洛因三包（合計淨重四點二八公克、包裝總重二點六九公克）、第二
    級毒品甲基安非他命一包（淨重十四點０六公克，包裝重零點七四公克）、含第
    一級毒品海洛因及第三級毒品ＫＥＴＡＭＩＮＥ等成分殘渣之中夾鏈袋一個，及
    用餘香菸一支、斜削吸管二支、小夾鏈袋三十六個、磅秤一個等物（其中第一級
    毒品海洛因、小夾鏈袋及磅秤等物，另於本院九十三年度訴字第二０六號甲○○
    販賣毒品案中處理）。
二、案經嘉義市警察局第一分局報告臺灣嘉義地方法院檢察署檢察官偵查起訴。
    理  由
一、訊據被告甲○○對於前揭施用第一級、第二級毒品犯行均坦承不諱，並有被告自
    承其所有之第一級毒品海洛因三包、第二級毒品安非他命共四包，吸食器一支、
    斜削吸管三支、用餘香菸一支、小夾鏈袋三十六個、含第一級毒品海洛因及第三
    級毒品ＫＥＴＡＭＩＮＥ等成分殘渣之中夾鏈袋一個、磅秤一個等物扣案可資佐
    證。且被告經警於九十三年二月五日四時十分許採尿送驗結果，呈安非他命陽性
    反應；於九十三年四月二日三時四十分許採尿送驗結果，亦呈嗎啡（海洛因代謝
    物）及安非他命陽性反應，此有嘉義市衛生局尿液檢驗單（序號：三０八三）、
    行政院衛生署管制藥品管理局檢驗成績書、嘉義市衛生局尿液檢驗單（序號：三
    二五八）及各該次尿液送驗姓名對照表各一份在卷可稽；又扣案毒品經送驗結果
    ，其中三包確含第一級毒品海洛因成分，合計淨重四點二八公克，包裝總重二點
    六九公克，亦有法務部調查局九十三年五月六日調科壹字第一八○○○一七六九
    號鑑定通知書一份在卷可稽；四包均含第二級毒品甲基安非他命成分，其中三包
    合計淨重一點三五公克，空包裝總重零點六公克，其中一包淨重十四點０六公克
    ，包裝重零點七四公克（合計淨重十五點四一公克，包裝重一點三四公克），此
    亦有法務部調查局九十三年六月二十三日調科壹字第０九三六二三九三一五０號
    、該局同年七月八日調科壹字第０九三六二三九三八七０號檢驗通知書各一份在
    卷可稽。又扣案含殘渣中夾鏈袋一個，經檢驗結果有第一級毒品海洛因及第三級
    毒品ＫＥＴＡＭＩＮＥ等成分殘留乙節，亦有前揭法務部調查局九十三年七月八
    日調科壹字第０九三六二三九三八七０號檢驗通知書一份在卷可佐。被告連續施
    用第一級毒品海洛因及第二級毒品甲基安非他命之自白與事實相符，應堪採信。
    又被告甲○○前因施用毒品案件，經送觀察、勒戒後，認無繼續施用毒品之傾向
    ，經檢察官於八十八年十月二十七日，以八十八年度毒偵字第四○六號不起訴處
    分確定；復因施用第二級毒品，經裁定送觀察、勒戒後，認有繼續施用毒品之傾
    向，經裁定令入戒治處所施以強制戒治執行完畢等情，有臺灣嘉義地方法院檢察
    署刑案資料查註紀錄表及臺灣高等法院被告全國前案紀錄表各一份在卷可稽，被
    告於強制戒治執行完畢釋放後，五年內再犯施用第一級、第二級毒品犯行，堪予
    認定。
二、查海洛因、安非他命及甲基安非他命分別為第一級、第二級毒品，毒品危害防制
    條例第二條第二項第一款、第二款分別定有明文，是核被告甲○○所為，係犯毒
    品危害防制條例第十條第一項施用第一級毒品罪及同條第二項施用第二級毒品罪
    。其持有上開第一級毒品海洛因、安非他命及甲基安非他命毒品之行為，為施用
    行為所吸收，不另論罪。被告多次施用第一級、第二級毒品犯行，時間緊接，方
    法相同，所犯均係構成要件相同之罪名，顯係基於概括犯意反覆為之，應分別依
    連續犯規定各以一罪論，並加重其刑。其所犯上開二罪，犯意各別，要件互殊，
    應予分論併罰。又被告前因違反毒品危害防制條例案件，經本院判處有期徒刑一
    年八月確定，甫於九十二年十二月二十一日執行完畢乙節，有臺灣嘉義地方法院
    檢察署刑案資料查註紀錄表及臺灣高等法院被告全國前案紀錄表各一份附卷可按
    ，其於有期徒刑執行完畢五年以內再犯本件有期徒刑以上之罪，為累犯，應依刑
    法第四十七條規定，遞加重其刑。起訴意旨雖僅未就被告九十三年一月下旬至二
    月上旬施用第二級毒品犯行提起公訴，然檢察官就犯罪事實一部起訴者，其效力
    及於全部，然此部分犯罪事實，與前揭論罪科刑部分，有連續犯關係，已如前述
    ，本院自應就屬於裁判上一罪之上開施用毒品部分一併加以裁判，併予敘明。爰
    審酌被告曾施用毒品，經強制戒治仍未悔改，缺乏禁絕毒害決心，無視毒品戕害
    自身健康及國家杜絕毒品犯罪之禁令，惟犯罪後坦承犯行、態度良好等一切情狀
    ，分別量處如主文所示之刑，並定其應執行刑，以資懲儆。扣案第二級毒品甲基
    安非他命四包（合計淨重十五點四一公克）為毒品，含第一級毒品海洛因及第三
    級毒品ＫＥＴＡＭＩＮＥ等成分殘渣之中夾鏈袋一個，因與海洛因無法析離，應
    視同毒品，依毒品危害防制條例第十八條第一項前段規定，均應予沒收銷燬之；
    前開第二級毒品外包裝（合計重一點三四公克）、在嘉義市「小喬蜜月套房」四
    ０一室查獲之吸食器一支及斜削吸管一支，及在同市○○路一一○號前查獲之用
    餘香菸一支、斜削吸管二支等物，係被告所有供犯本案所用之物，業據被告是認
    ，應依刑法第三十八條第一項第二款規定併予沒收之。另於同市○○路一一○號
    前查獲之第一級毒品海洛因三包（合計淨重四點二八公克、包裝總重二點六九公
    克）、小夾鏈袋三十六個及磅秤一個等物，業經臺灣嘉義地方法院檢察署檢察官
    於九十三年度偵字第二０九六號被告所涉販賣毒品案件中隨案起訴，另由本院以
    九十三年度訴字第二０六號案中處理，有該起訴書及臺灣嘉義地方法院檢察署九
    十三年七月二十一日嘉檢威誠九十三毒四一０字第一三三九一號函文在卷可參，
    於本案不為沒收之諭知，併此敘明。
據上論斷，應依刑事訴訟法第二百七十三條之一第一項、第二百九十九條第一項前段
，毒品危害防制條例第十條第一項、第二項、第二十三條第二項、第十八條第一項前
段，刑法第十一條前段、第五十六條、第四十七條、第五十一條第五款、第三十八條
第一項第二款，判決如主文。
本案經檢察官陳昭廷到庭執行職務。
中      華      民      國    九十三    年      八      月    二十五    日
                              臺灣嘉義地方法院刑事第三庭
                                    法  官  陳  端  宜
右正本證明與原本無異。
如不服本判決，應於判決送達後十日內向本院提出上訴狀( 應附繕本 )。告訴人或被
害人如對於本判決不服者，應具備理由請求檢察官上訴，其上訴期間之計算係以檢察
官收受判決正本之日期為準。
中      華      民      國    九十三    年      八      月    二十五    日
                                    書記官  李  佳  惠
附錄論罪科刑法條：
毒品危害防制條例第十條
施用第一級毒品者，處六月以上五年以下有期徒刑。
施用第二級毒品者，處三年以下有期徒刑。
